臺灣桃園地方法院刑事判決
                                 110年度審原交易字第74號
公  訴  人  臺灣桃園地方檢察署檢察官 
被      告  陳建忠


指定辯護人  本院公設辯護人王暐凱
上列被告因公共危險案件，經檢察官提起公訴（110 年度偵字第
38790 號），被告於本院準備程序進行中，就被訴事實為有罪之
陳述，經本院告知簡式審判程序意旨，並聽取當事人及辯護人之
意見後，裁定依簡式審判程序審理，判決如下：
    主  文
陳建忠犯不能安全駕駛動力交通工具罪，累犯，處有期徒刑柒月
。
    事實及理由
一、本案犯罪事實及證據，除證據部分補充「被告陳建忠於本院
    審理時之自白」外，其餘均引用檢察官起訴書之記載（如附
    件）。
二、新舊法比較：
    按行為後法律有變更者，適用行為時之法律，但行為後之法
    律有利於行為人者，適用最有利於行為人之法律，刑法第2
    條第1 項定有明文。被告行為後，刑法第185 條之3 業於11
    1 年1 月28經總統公布修正施行，並自同年月30日起生效。
    修正前之行法第185 條之3 第1 項規定：「駕駛動力交通工
    具而有下列情形之一者，處二年以下有期徒刑，得併科二十
    萬元以下罰金：一、吐氣所含酒精濃度達每公升零點二五毫
    克或血液中酒精濃度達百分之零點零五以上。二、有前款以
    外之其他情事足認服用酒類或其他相類之物，致不能安全駕
    駛。三、服用毒品、麻醉藥品或其他相類之物，致不能安全
    駕駛。」，修正後之條文則為：「駕駛動力交通工具而有下
    列情形之一者，處三年以下有期徒刑，得併科三十萬元以下
    罰金：一、吐氣所含酒精濃度達每公升零點二五毫克或血液
    中酒精濃度達百分之零點零五以上。二、有前款以外之其他
    情事足認服用酒類或其他相類之物，致不能安全駕駛。三、
    服用毒品、麻醉藥品或其他相類之物，致不能安全駕駛。」
    ，經比較修正前後之法律，新法提高有期徒刑及罰金之法定
    刑上限。是本案經新舊法比較之結果，應以被告行為時之法
    律即修正前之刑法第185 條之3 第1 項對被告較為有利。
三、論罪科刑：
  ㈠核被告所為，係犯修正前刑法第185 條之3 第1 項第1 款之
    不能安全駕駛動力交通工具罪。
  ㈡被告有如附件起訴書犯罪事實欄一、所載之科刑及執行紀錄
    ，有臺灣高等法院被告前案紀錄表在卷可考，其受徒刑之執
    行完畢，5 年以內故意再犯本案有期徒刑以上之罪，為累犯
    ，且係一再犯同罪質之罪，足見其惡性及對刑罰反應力薄弱
    ，應依刑法第47條第1 項規定，加重其最低本刑（司法院大
    法官會議釋字第775 號解釋意旨參照）。
  ㈢爰審酌酒醉駕車致車毀人亡之報導時有所聞，各級政府機關
    對酒後嚴禁駕車一節復迭經宣導，且被告前曾6 次觸犯刑法
    第185 條之3 公共危險罪案件，而分經法院判處罪刑確定，
    竟仍不知警惕，一再漠視法律禁令。又第7 次再犯本案，實
    屬不該，併衡酌被告本案吐氣所含酒精濃度為每公升0.46毫
    克，暨其犯後坦承犯行，態度尚可等一切情狀，量處如主文
    所示之刑。
四、應適用之法條：
    刑事訴訟法第273 條之1 第1 項、第299 條第1 項前段、第
    310 條之2 、第454 條第2 項，修正前刑法第185 條之3 第
    1 項第1 款，刑法第2 條第1 項前段、第47條第1 項，刑法
    施行法第1 條之1 第1 項。
五、如不服本判決應於收受判決後20日內向本院提出上訴書狀，
    並應敘述具體理由。其未敘述上訴理由者，應於上訴期間屆
    滿後20日內向本院補提理由書（均須按他造當事人之人數附
    繕本）「切勿逕送上級法院」。本案經檢察官劉仲慧到庭執
    行職務。
中　　華　　民　　國　　111 　年　　4 　　月　　27　　日
                    刑事審查庭    法　官　呂曾達
以上正本證明與原本無異。
如不服本判決應於收受判決後20日內向本院提出上訴書狀，並應
敘述具體理由。其未敘述上訴理由者，應於上訴期間屆滿後20日
內向本院補提理由書(均須按他造當事人之人數附繕本)「切勿逕
送上級法院」。 
    　　　　　　　　　　　　　　　書記官　楊淨雲
中　　華　　民　　國　　111 　年　　4 　　月　　28　　日
附錄本案論罪科刑依據之法條：
修正前中華民國刑法第185 條之3 第1 項
駕駛動力交通工具而有下列情形之一者，處2 年以下有期徒刑，
得併科20萬元以下罰金：
一、吐氣所含酒精濃度達每公升0.25毫克或血液中酒精濃度達百
    分之0.05以上。
二、有前款以外之其他情事足認服用酒類或其他相類之物，致不
    能安全駕駛。
三、服用毒品、麻醉藥品或其他相類之物，致不能安全駕駛。
附件：
臺灣桃園地方檢察署檢察官起訴書
                                    110年度偵字第38790號
    被　　　告　陳建忠　男　52歲（民國00年0月00日生）
                        住○○市○○區○○街00巷0號
                        國民身分證統一編號：Z000000000號
上列被告因公共危險案件，業經偵查終結，認應提起公訴，茲將
犯罪事實及證據並所犯法條分敘如下：
        犯罪事實
一、陳建忠前因公共危險案件，經臺灣宜蘭地方法院以107 年度
    原交易字第5 號判決判處有期徒刑8 月確定，於民國108 年
    5 月26日執行完畢。詎仍不知悔改，於110 年9 月29日8 時
    許起至同日8 時30分許止，在桃園市龜山區華亞三路某工地
    飲用啤酒，明知飲酒後不得駕駛動力交通工具，仍基於酒後
    駕駛動力交通工具之犯意，於110 年9 月29日15時許自該處
    騎乘車牌號碼000 －000 號普通重型機車上路，嗣於同日15
    時44分許，行經桃園市龜山區文明路與文德二路口，為警攔
    檢盤查，並測得吐氣所含酒精濃度達每公升0.46毫克。
二、案經桃園市政府警察局龜山分局報告偵辦。
        證據並所犯法條
一、上揭犯罪事實，業據被告陳建忠於警詢及偵訊中坦承不諱，
    復有酒精測定紀錄表、桃園市政府警察局舉發違反道路交通
    管理事件通知單各1 份在卷可稽，被告犯嫌堪以認定。
二、核被告所為，係犯刑法第185 條之3 第1 項第1 款之公共危
    險罪嫌。又被告前有如犯罪事實欄所載論罪科刑及執行情形
    ，有本署刑案資料查註紀錄表附卷可稽，其於有期徒刑執行
    完畢後，5 年以內故意再犯本件有期徒刑以上之罪，為累犯
    ，請審酌依刑法第47條第1 項規定及司法院大法官解釋釋字
    第775 號解釋意旨加重其刑。
三、依刑事訴訟法第251 條第1 項提起公訴。
    此　致
臺灣桃園地方法院
中　　華　　民　　國　 110　　年　　11　　月  　19  　日
                              檢　察　官  張羽忻
本件正本證明與原本無異
中    華  　民　  國 　110    年    12    月    14    日
                              書  記  官  謝孟崴
所犯法條：
中華民國刑法第185 條之3
駕駛動力交通工具而有下列情形之一者，處2 年以下有期徒刑，
得併科20萬元以下罰金：
一、吐氣所含酒精濃度達每公升零點二五毫克或血液中酒精濃度
    達百分之零點零五以上。
二、有前款以外之其他情事足認服用酒類或其他相類之物，致不
    能安全駕駛。
三、服用毒品、麻醉藥品或其他相類之物，致不能安全駕駛。
因而致人於死者，處3 年以上10年以下有期徒刑；致重傷者，處
1 年以上7 年以下有期徒刑。
曾犯本條或陸海空軍刑法第54條之罪，經有罪判決確定或經緩起
訴處分確定，於五年內再犯第1 項之罪因而致人於死者，處無期
徒刑或5 年以上有期徒刑；致重傷者，處3 年以上10年以下有期
徒刑。